臺灣花蓮地方法院刑事判決　　　　　　　96年度簡上字第13號
上　訴　人 　戊○○
即　被　告
選任辯護人　楊志航律師
上列上訴人即被告因妨害家庭案件，不服本院花蓮簡易庭中華民
國95年11月27日95年度花簡字第1023號之第 1審判決（聲請簡易
判決處刑案號：95年度偵字第5273號），提起上訴，本院管轄之
第2審合議庭判決如下：
    主  文
上訴駁回。
    理  由
一、本案經本院審理結果，認第 1審判決依相姦罪，判處被告戊
    ○○有期徒刑 4月，如易科罰金，以銀元300元即新臺幣900
    元折算 1日，其認事用法（除犯罪事實自民國91年11月間起
    ，應更正為90年11月間起，至95年 4月間某日止，發生性行
    為地點增列台北、花蓮縣境多處）及量刑均無不當，應予維
    持，本件事實、證據及理由均引用第 1審簡易判決書之記載
    。
二、上訴意旨係以被告與甲○○僅是單純朋友關係，平日往來純
    粹只有喝酒、聊天，而且都是甲○○主動找其，其並未與甲
    ○○發生性行為，當甲○○的太太丙○○知悉此事，為避免
    遭人物議，就有叫甲○○不要再來找其，但還是受到甲○○
    三番二次的騷擾。另外，於95年6月6日是其弟妹乙○○打電
    話委請丙○○代為轉告要甲○○自制，不要再騷擾其，何況
    ，其根本沒有自91年起不斷打電話騷擾丙○○。又其雖有懷
    孕墮胎紀錄，但腹中胎兒亦與甲○○無關，而且，如依甲○
    ○所述曾與其發生過多次性行為，甲○○在法庭時卻完全無
    法說出其身體特徵，顯見甲○○所言不實云云。
三、本件補充理由如下：
(一)、證人甲○○對於其係如何與被告認識，進而發生多次性行為
    之經過情形，於本院審理時作證陳述明確，其稱：於90年10
    月在她家（指被告家）的對面作灌漿工程，當時天氣很冷，
    她家前面在烤火，伊就跑去她家烤火，她倒一杯維士比給伊
    喝，渠等就這樣認識。大約一個星期以後，伊打電話給她，
    去她家，之後伊等去她朋友家唱卡拉ＯＫ，回來很晚，伊等
    在回來的路上，二人就在車上發生性關係，之後，平均大約
    每2個星期發生1次性行為，一直到95年 4月間為止，她說她
    的前夫從監獄出來，有來找過她，她不想再和伊在一起了，
    所以，之後就再沒有發生性關係等語可佐。
(二)、證人方美文對於其係如何發現被告與其夫之姦情，亦於本院
    審理時證述在卷，其陳稱：是於95年6月6日晚上8、9點時，
    有個女生打電話給伊，說伊先生在她家吵吵鬧鬧，要伊把伊
    的先生帶回去，我聞言就開口問她是誰？她說不用管她是誰
    ，伊再問她住在何處？她告訴伊住在秀林鄉富世村，伊問她
    幾號？她沒有說，伊再追問 2次，還問她是否是阿蘭（指甲
    ○○婚前女友）？她說不是，她要自己問伊先生，就知道她
    是誰，還說她不愛伊老公了，要伊把伊老公帶回去，伊不知
    道地方，當天晚上10點之後伊老公回來就把他與被告之間的
    事情告訴伊了，之後到了當天晚上12點，伊要求伊先生帶伊
    去找被告，到了被告的家因故並沒有見到被告，直到 6月18
    日伊先生才帶伊到被告工作的地方天祥晶華卡拉ＯＫ店找被
    告，當時被告有承認那通電話是她打的，也承認和伊先生之
    間的關係等語可憑。
(三)、而被告對於95年 6月18日證人方美文與其夫甲○○一同到其
    所服務的天祥晶華卡拉ＯＫ店理論乙事，亦不否認確有其事
    ，參之倘若本件係甲○○無理取鬧，有滋意騷擾或是追求被
    告，理虧在其，唯恐避之被告都有所不及，豈會反而明確告
    訴其妻有關被告工作的地方，並且，再進一步陪同其妻至天
    祥要與被告劃清界限之理，況且，設如被告所述，丙○○對
    其有與甲○○曾發生姦情乙節，有所誤會，被告竟對於丙○
    ○如此影響名節甚鉅的誤解，不採取要求道歉的強烈反應，
    反而竟是默不作聲，甘心承受，在在顯違常情，益證證人甲
    ○○及丙○○所言實在，堪可採信。
(四)、至於被告與甲○○交往過程中，被告所懷胎兒是否其父是否
    為甲○○乙事，雖證人甲○○自承在卷，並指明被告當時在
    考慮是否要墮胎時，曾經與其商量，並稱其為孩子的父親云
    云，此並有本院依職權所函調之惠生婦產科診所被告病歷 1
    份在卷可佐，然依上開病歷資料顯示：被告確有於91年11月
    22日、92年11月29日分別作過流產手術，但因胎兒並未留存
    ，本院亦查無其他積極事證，足證確係被告與甲○○發生性
    行為所懷，自無法排除有可能係如被告所述是與他人所懷，
    故而，並不能據此，即作為不利於被告之積極證據，併予敘
    明。此外，證人甲○○在本院審理時無法明確指出被告身上
    的傷口特徵，但其偵查中有陳述被告有特別的疤痕及胎記（
    見偵查卷第20頁），可見恐係證人臨訟時一時無法辨明所問
    ，或是一時忘記被告的特徵所致，並不能據此證人對此細節
    記憶不清，即使本院採認被告未與甲○○曾發生性行為，亦
    予敘明。
四、綜上所述，被告之犯行已堪認定，原審認事用法，於法核無
    違誤。被告上訴意旨，指摘原判決不當，為無理由，自應駁
    回其上訴。
五、按行為後法律有變更者，適用行為時之法律，但行為後之法
    律有利於行為人者，適用最有利於行為人之法律，刑法第 2
    條第1項定有明文。查被告2人於行為時之刑法第41條第 1項
    前段規定：「犯最重本刑為 5年以下有期徒刑以下之刑之罪
    ，而受 6個月以下有期徒刑或拘役之宣告，因身體、教育、
    職業、家庭之關係或其他正當事由，執行顯有困難者，得以
    1元以上3元以下折算 1日，易科罰金。」又被告行為時之易
    科罰金折算標準，修正前罰金罰鍰提高標準條例第 2條前段
    （現已刪除）規定，就其原定數額提高為100倍折算1日，則
    本件被告2人行為時之易科罰金折算標準，應以銀元300元折
    算1日，經折算為新臺幣後，應以新臺幣900元折算 1日。惟
    95年7月1日修正公布施行之刑法第41條第 1項前段則規定：
    「犯最重本刑為5年以下有期徒刑以下之刑之罪，而受6個月
    以下有期徒刑或拘役之宣告者，得以新臺幣1000元、2000元
    或3000元折算 1日，易科罰金。」，上開修正後刑法規定之
    易科罰金折算標準金額較高，較不利於被告，故原審判決適
    用之法律，並無不合，附此敘明。
據上論斷，應依刑事訴訟法第455條之1第3 項、第368條、第373
條，判決如主文。
本件經檢察官丁○○到庭執行職務。
中　　華　　民　　國　　96　　年　　3 　　月　　27　　日
                        臺灣花蓮地方法院刑事第二庭
                            審判長法  官  李 豫 雙
                                  法  官  楊 仲 農
                                  法  官  俞 秀 美
上列正本證明與原本無異。
本件不得上訴。
      　　　　　　　　　　　　　　書記官
中　　華　　民　　國　　96　　年　　3 　　月　　27　　日
